

KONTAK



0823-6724-2786



albertsibarani99@gmail.com



https://www.linkedin.com/in/albert-sibarani-04



Jl. Jelambar Utara C, No. 46, Grogol Petamburan, Jakarta Barat

KEMAMPUAN

- Microsoft Office (Word, Excel, Power point, Outlook, Acces, Visio)
- Programing (HTML, .Net, PHP)
- Database System (MySQl, Xampp)
- Application Editor (Vs Code, Sublime Text)
- Installation OS (Windows, Ubuntu, MacOS, Linux)
- Other (MYOB, Sunfish HR, Pettycash, Financial Statements)
- Design (Photoshop)

PENDIDIKAN

Universitas Methodist 2017-2020 Indonesia

SMK St. Nahanson Parapat 2015-2017 Sipoholon

PERSONAL

- Komunikatif
- Disiplin
- Kerjasama Tim

ALBERT RINALDY SIBARANI

Personal Profile

Saya memiliki pengalaman di posisi HCIS. Saya juga tertarik untuk mengelola data yang akan dijadikan laporan untuk membantu proses pengelolaan dan pengolahan data perusahaan. Saya juga orang yang kreatif, inovatif dan bersemangat dalam bekerja. Saya adalah orang yang terbuka dan mampu bekerja dibawah tekanan. Saya memiliki keahlian dalam jaringan komputer, menginstal OS, mendesain menggunakan photoshop, mahir menggunakan Microsoft office (Word, Excel) dan menggunakan aplikasi perangkat lunak dengan baik.

PROFIL

• Nama : Albert Rinaldy Sibarani

• Tempat / Tanggal Lahir : Tarutung, 04 Oktober 1999

• Status : Singel

• Agama : Kristen Protestan

• Tinggi / Berat : 169 cm / 61 kg

PENGALAMAN KERJA

Staff HCIS Oct 2021 - Now

PT. Sicepat Express Indonesia | Kontrak

Melakukan Upload Resign, Promosi, dan Mutasi Karyawan pada Sunfish

- Melakukan Upload Karyawan baru pada Sunfish HR dan Pettycash
- Melakukan Upload Foto Baseline Karyawan pada Sunfish HR
- Membantu Karyawan dalam kendala Absen Menggunakan Aplikasi Greatday
- Mendaftarkan pembukaan gerai baru live PT.Sicepat Express di seluruh wilayah indonesia dan membuat titik absen Karyawan digerai tersebut.
- Melakukan kunjungan ke gerai cabang PT. Sicepat Express guna untuk mengecek karyawan gerai agar dapat melakukan absen dengan baik
- Melakukan pengecekan terhadap system yang dipakai untuk di UP ke team IT guna kelancaran kinerja Tim HCIS
- Membantu satu Tim dalam permasalahan laptop guna kelancaran pekerjaan.
- Administrasi IT Jan 2021 Jun 2021

Dewan Kerajinan Nasional Tapanuli Utara | Freelencer

- > Melakukan Instalasi Komputer (OS, Software)
- Melakukan perbaikan pada Laptop/PC
- Membuat Surat Masuk dan Surat Keluar
- Membuat Laporan Keuangan
- Membuat Surat Pertanggung Jawaban

Sistem Informasi Pengelolaan Keuangan Oct 2019 – Aug 2020

PT Nauli Tour & Travel | Tugas Akhir

• Assisten Dosen (Lab Komputer)

2018 - 2020

- Universitas Methodist Indonesia
- Memperbaiki PC yang rusak
- Melakukan instalasi Windows
- Mengajar mahasiswa di kelas
- > Membantu dosen Menyusun silbus

RIWAYAT ORGANISASI

• Anggota Himpunan Mahasiswa Prodi (HMP) 2018-2019

• Sekretaris Himpunan Mahasiswa Prodi (HMP) 2019-2020